【裁判字號】    95,上易,1161
【裁判日期】    951026
【裁判案由】    竊盜
【裁判全文】
臺灣高等法院臺中分院刑事判決        95年度上易字第1161號
上  訴  人  臺灣彰化地方法院檢察署檢察官
被      告  乙○○
                    現另案在臺灣彰化看守所羈押中
上列上訴人因被告竊盜案件，不服臺灣彰化地方法院中華民國95
年5月30日第一審判決（民國95年度易字第543號，起訴案號：臺
灣彰化地方法院檢察署民國95年度偵字第2382號），提起上訴，
本院判決如下：
    主  文
上訴駁回。
    理  由
一、本案經本院審理結果，認第一審判決認事用法及量刑均無不
    當，應予維持，茲引用第一審判決書記載之事實、證據及理
    由（如附件）。
二、上訴人即檢察官上訴意旨略稱：被告於本件判決前之如附表
    所示之時間、地點，以附表所示之方式，竊取臺灣電力股份
    有限公司（下稱臺電公司）、吳梔槿所有如附表所示之物，
    而涉有竊盜犯行，現並由同署檢察官以95年度偵字第6695號
    偵辦中。然被告前開犯行與本件之犯罪時間緊接，手段相同
    ，所犯罪名又同一，顯基於概括之犯意反覆為之，為連續犯
    ，屬裁判上一罪。依審判不可分原則，該案應為起訴效力所
    及，原審未及斟酌審判，難認原判決允當，請撤銷原判決，
    就被告另涉之竊盜罪嫌另為適當之判決等語。
三、經查被告乙○○坦承於 95年2月6日凌晨2時許，在彰化縣田
    中鎮○○路旁，見甲○○所有之車牌號碼NZ－0773號自用小
    客車停放在該處，趁無人注意之際，以自備鑰匙竊取得手，
    ，並供承伊偷車是要自己用，而偷電纜線是因為缺錢，拿去
    變賣（見本院95年10月12日審判筆錄），則被告竊取如附表
    所示之電纜線，目的在於變賣換錢，而本案竊取車輛，係供
    代步使用，其目的、財物樣態均有不同，足認被告實施本件
    竊盜行為與如附表所示之竊盜行為時，非自始均在一個預定
    犯罪計劃之內，其竊取電纜線應係基於新生犯意所為，況兩
    者手段並不相同；時間相距有數月之久，顯非密接，實難認
    係基於概括之犯意反覆為之，應無連續犯之裁判上一罪關係
    。原審判決對附表所示犯行未加以審酌，就本案關於檢察官
    以臺灣彰化地方法院檢察署95年度偵字第3994、4509號移請
    併辦部分，因與本案無連續犯之裁判上一罪關係，原審依法
    不得進行審理，敘明應退回原承辦檢察官另為妥適處理，核
    無違誤，檢察官上訴為無理由，應予以駁回。
四、再查被告行為後，刑法於94年7月7日修正公布，並於 95年7
    月1日施行，而此次刑法第47 條累犯之規定有修正，經比較
    新、舊法結果，對被告之法律效果並無不同，自應依被告之
    行為時法律即舊法論處。又被告行為後，罰金罰鍰提高標準
    條例第2條業已刪除，而刑法第41條第1項前段關於易科罰金
    之折算標準業已由舊法之銀元 100元、200元、300元修正為
    新台幣1000元、2000元、3000元，因屬科刑規範事實之變更
    ，其折算標準為裁判時所應諭知，自有就新舊法規定比較之
    必要，經比較新舊法結果，以被告行為時之舊法較有利於被
    告，是依刑法第2條第1項前段之規定，亦應適用被告行為時
    之舊法即修正前刑法第41條第1 項前段、修正前罰金罰鍰提
    高標準條例第2條之規定，諭知以銀元 300元折算1日易科罰
    金之折算標準。又以往實務見解，認原判決未及比較適用新
    舊法時，上訴後，雖比較結果以舊法有利於行為人，而原判
    決別無其他撤銷事由，仍應由本院以此為由撤銷改判。惟修
    正後之規定係以適用行為時法為原則，因此原判決雖未及比
    較適用，然上訴本院後，經比較新舊法，行為後之法律並非
    較有利於行為人，仍應適用行為時法，則原判決適用行為時
    法即無不當，自不構成撤銷之事由。
五、另公訴人以臺灣彰化地方法院檢察署95年度偵字第7955、79
    84號移請併辦理由略為：被告乙○○基於意圖為自己不法所
    有之概括犯意，(一)於民國95年3月29日凌晨1時30分許，在彰
    化縣永靖鄉○○○段四塊厝小段 175地號，攜帶客觀上足供
    作兇器使用之鋼筋條及電線鉗，利用鋼筋條攀登電線桿後，
    再持電線鉗剪斷臺電公司所有之電纜線（重約35.5公斤，價
    值約新台幣4,017元）而竊取之。(二)復於95年4月25日晚間 7
    時許，在彰化縣社頭鄉○○村○○路旁，以前揭方式竊取臺
    電公司所有之電纜線 （重約38.4公斤，價值約新台幣5,224
    元），因認被告涉犯刑法第321條第1項第3 款之加重竊盜罪
    ，與本案事實有連續犯之裁判上一罪關係，爰就該加重竊盜
    事實聲請併案辦理云云。惟查併案部分與本案竊車行為，其
    手段目的、財物樣態，均有不同，應非自始均在一個預定犯
    罪計劃之內，併案部分應係基於新生犯意所為，難認係基於
    概括之犯意反覆為之，自不具有連續犯之裁判上一罪關係。
    本院無法併予審理，應退回檢察官另行處理。
據上論斷，應依刑事訴訟法第368條、第373條，判決如主文。
本案經檢察官丙○○到庭執行職務。
中    華    民    國    95    年    10    月    26    日
              刑事第七庭  審判長法  官  林  榮  龍
                                法  官  黃  日  隆
                                法  官  鄭  永  玉
上列正本證明與原本無異。
不得上訴。
                                書記官    瑞  芳
中    華    民    國    95    年    10    月    27    日
附表：
┌───┬─────────┬─────────┬───────────┐
│編  號│時              間│地              點│被害人、方式、失竊物品│
├───┼─────────┼─────────┼───────────┤
│  一  │95年6月17日凌晨2時│彰化縣埔心鄉○○段│乙○○攜帶其所有而客觀│
│      │許                │9-12地號（羅厝高幹│上足以危害他人生命、身│
│      │                  │12X6）之電線桿    │體安全之可作為兇器使用│
│      │                  │                  │之油壓剪，竊取臺電公司│
│      │                  │                  │所有之電纜線133公尺。 │
├───┼─────────┼─────────┼───────────┤
│  二  │95年6月19日凌晨1時│彰化縣埔心鄉○○段│乙○○攜帶其所有而客觀│
│      │30分許            │（117二高幹63Y3） │上足以危害他人生命、身│
│      │                  │之電線桿          │體安全之可作為兇器使用│
│      │                  │                  │之油壓剪，竊取臺電公司│
│      │                  │                  │所有之電纜線112公尺。 │
├───┼─────────┼─────────┼───────────┤
│  三  │95年6月21日凌晨1時│彰化縣永靖鄉社永高│乙○○攜帶其所有而客觀│
│      │50分許            │幹15-1X9Y10、9-11 │上足以危害他人生命、身│
│      │                  │之電線桿          │體安全之可作為兇器使用│
│      │                  │                  │之油壓剪，竊取臺電公司│
│      │                  │                  │所有之電纜線706公尺。 │
├───┼─────────┼─────────┼───────────┤
│  四  │95年7月21日凌晨1時│彰化縣員林鎮○○路│乙○○以開鎖器破壞吳梔│
│      │許                │141巷1號前        │槿所有之車牌號碼      │
│      │                  │                  │NVB-681號重型機車1輛。│
├───┼─────────┼─────────┼───────────┤
│  五  │95年7月21日凌晨2時│彰化縣溪州鄉○○段│乙○○與蕭國亨共同攜帶│
│      │許                │526號之電線桿     │其等所有而客觀上足以危│
│      │                  │                  │害他人生命、身體安全之│
│      │                  │                  │可作為兇器使用之油壓剪│
│      │                  │                  │，竊取臺電公司所有之電│
│      │                  │                  │纜線約53.4公斤。      │
└───┴─────────┴─────────┴───────────┘
                                                    Ｒ


司法院資訊處製作；財團法人民間司法改革基金會備份。
